【裁判字號】    96,交聲,1295
【裁判日期】    970530
【裁判案由】    聲明異議
【裁判全文】
臺灣高雄地方法院交通事件裁定
原處分機關  高雄市政府交通局
異  議  人
即受處分人  億裕通運有限公司
代  表  人  乙○○
代  理  人  甲○○
上列受處分人因違反道路交通管理處罰條例案件，不服高雄市政
府交通局民國96年11月26日所為如附表所示之處分（原處分案號
詳如附表所載），聲明異議，本院裁定如下：
    主  文
異議均駁回。
    理  由
一、異議意旨略以：本件車牌號碼728 –HA號營業貨運曳引車（
    下稱系爭車輛）係異議人即受處分人億裕通運有限公司登記
    所有之靠行車輛，惟實際車主及使用人為陳泰瑛，陳泰瑛就
    系爭車輛申辦e 通機時，並未經異議人同意，乃屬其個人行
    為，異議人無從監督。而陳泰瑛駕駛系爭車輛有於如附表所
    示之時間，行經如附表所示之各收費站ETC 車道，因E 通機
    未儲值而無法順利扣款，異議人係於接獲補繳通行費通知後
    ，始知悉上情。惟異議人於收受補費通知後，立即通知陳泰
    瑛儘速繳費，期間亦曾多次催其繳款，已盡督促之責。嗣異
    議人於民國96年9 月間接獲國道公路警察局製發之違規舉發
    通知單，始知悉陳泰瑛均未依限繳費，異議人即於民國96年
    10 月5日前往遠通電收股份有限公司（下稱遠通公司）查詢
    欠費情況，並全數代繳，復於96年10月6 日應到案日期前，
    向主管機關陳明陳泰瑛為實際應歸責之人。上開行為係屬駕
    駛人陳泰瑛個人行為，其駕車在外，異議人確實難防，原處
    分機關未予詳察，遽對異議人裁罰，顯有不當，爰依法聲明
    異議等語。
二、原處分機關高雄市政府交通局係以：異議人所有之系爭車輛
    ，先後於如附表所示之時間，行經國道一號高速公路如附表
    所示各收費站之電子收費車道時，因該車上所裝設之E 通機
    電子收費晶片卡並未儲值，致均扣款失敗，旋經承攬該電子
    收費業務之遠通公司製發補繳通行費通知單，通知異議人應
    於指定之96年6 月10日繳款截止日前補繳各筆欠費，惟其均
    未依限補繳，舉發機關內政部警政署國道公路警察局乃據上
    情，以異議人所有之系爭車輛行駛於應繳費之公路不依規定
    繳費為由，依違反道路交通管理處罰條例第27條第1 項第1
    款之規定製單舉發，嗣異議人雖於舉發單所載之應到案日期
    （96年10月6 日前）到案並陳述意見，表達上開違規案件歸
    責駕駛人之意，惟原處分機關以異議人僅提供駕駛人陳泰瑛
    之駕駛執照等資料，其他諸如異議人已善盡通知實際駕駛人
    依期限繳期應繳納通行費之紀錄或異議人告知交通部臺灣區
    ○道高速公路局（下稱高公局）岡山收費站實際駕駛人後轉
    通知繳納等足資證明車主已善盡善良管理及監督之責等實際
    作為，皆付之厥如，仍認異議人確有前開違規行為，而依上
    開條文、違反道路交通管理事件統一裁罰基準及處理細則第
    43 條 、第44條及第67條等規定，於96年11月26日以如附表
    所示之裁決書，各裁處異議人罰鍰新臺幣3,000 元在案，此
    有如附表所示之舉發通知單、裁決書附卷足稽。
三、按汽車行駛於應繳費之公路、橋樑、隧道或輪渡，不依規定
    繳費者，處汽車所有人或駕駛人新臺幣3,000 元以上6,000
    元以下罰鍰，並追繳欠費，道路交通管理處罰條例第27條第
    1 項定有明文。次按高速公路電子收費票證之可用金額不足
    抵扣應繳通行費時將不予扣款，營運單位將依不照章繳費之
    規定處理；依公路通行費徵收管理辦法第15條，用路人不依
    規定繳費者，營運單位應依用路人不同之欠費行為，依本局
    查明之車籍資料，製發「補繳通行費及作業處理費通知單」
    ，追繳通行費並加收作業處理費用；除第16點外，用路人可
    自行於規定期限內至指定地點繳納通行費及「欠費自動補繳
    作業處理費」，因系統因素致無法完成扣款交易者，不另收
    「欠費自動補繳作業處理費」。逾規定期限未繳納者，由本
    局查明車主資料後，交營運單位寄發「補繳通行費及作業處
    理費通知單」通知補繳通行費及「欠費通知補繳作業處理費
    」，因系統因素致無法完成扣款交易者，不另收「欠費通知
    補繳作業處理費」。用路人應於通知單所列之繳費期限內完
    成補繳程序，逾期未繳納則移送相關警察單位依法處理。交
    通部臺灣區○道○○○路電子收費申裝及欠費追繳作業注意
    事項第10點、第13點第1 項、第17點亦有明文。
四、經查：
(一)、按違反行政法上義務對行為非出於故意或過失者，不予處罰
    ；又法人、設有代表人或管理人之非法人團體、中央或地方
    機關或其他組織違反行政法上義務者，其代表人、管理人、
    其他有代表權之人或實際行為之職員、受僱人或從業人員之
    故意、過失，推定為該等組織之故意、過失，行政罰法第7
    條第1 項、第2 項分別定有明文。對照本條之立法理由：「
    基於有責任始有處罰之原則，對於違反行政法上義務之處罰
    ，應以行為人主觀上有可非難性及可歸責性為前提，如行為
    人主觀上並非出於故意或過失情形，應無可非難性及可歸責
    性，…且本法不採「推定過失責任」之立法，並就法人、設
    有代表人或管理人之非法人團體、中央或地方機關或其他組
    織之故意與過失認定為擬制規定。」，足認本條第2 項規定
    「職員、受僱人或從業人員之故意、過失，推定為該等組織
    之故意、過失」中之所謂「推定」，應係指代表人對該等人
    執行職務之「監督」有故意或過失而言，非指該等人之故意
    或過失直接歸屬代表人，再歸屬予組織體，方能貫徹本條立
    法理由所揭櫫對自己責任原則。又交通秩序罰中之處罰對象
    類型係以「駕駛人」及「所有人」為主，而「駕駛人」之概
    念通常為自然人，故如道路交通管理處罰條例中係明文以「
    駕駛人」為單一處罰對象，此時依行政罰法第7 條第1 項規
    定，考量該自然人之責任條例即可。至於「所有人」之概念
    即不限於自然人，法人、設有代表人或管理人之非法人團體
    、中央或地方機關或其他組織等，均可登記為汽車所有人，
    從而倘道路交通管理處罰條例中係明文以「所有人」為單一
    處罰對象，或係以汽車駕駛人或汽車所有人、行為人或雇主
    、所有人或行為人等為處罰對象之一時，如該「所有人」、
    「雇主」為法人、團體、機關、組織時，則應依行政罰法第
    7 條第2 項規定而為適用。
(二)、本件違規事實之舉發及裁罰，係以道路交通管理處罰條例第
    27條第1 項為處罰依據，該規定係以汽車所有人或駕駛人為
    其處罰之對象，而由處罰機關依具體個案，各該違規事由之
    發生究應歸責於駕駛人或汽車所有人，擇一對所有人或駕駛
    人裁罰。且基於自己責任原則，處罰機關在選擇以汽車所有
    人為處罰對象時，仍應以汽車所有人就違規事實之發生有可
    歸責性為其處罰之前提。而該前揭道路交通管理處罰條例第
    7 條第1 項之成立要件，係「汽車行駛於應繳費之公路，不
    依規定繳費」，其所規範之違規行為應係「不依規定繳費」
    ，至於「汽車行駛於應繳費之公路」僅為受處罰之前提原因
    ，非本條項違規受罰之行為本身，併此敘明。從而，本件首
    應究明異議人對於系爭車輛行駛於應繳費之公路，未依規定
    繳費之違規事實發生，有無可歸責性？茲分述如后：
  1.系爭車輛為營業大型車，鑒於營業大型車為牟利而頻繁、經
    常性在道路上行駛，較諸於其他非營利車輛或小型車，有更
    高之危險性，資為確保其他用路人之安全，現行法令，諸如
    公路法第39條第2 項、汽車運輸業管理規則等，乃明確限定
    具有法人資格且符合特定條件者，始得經營營業大型車運輸
    事業，且就該等汽車運輸業者之經營方式，復設嚴格之規範
    ，考其立法意旨，乃在於以具法人資格之汽車運輸業者，而
    非係屬自然人（個人）之駕駛人本身，「直接」負擔交通法
    規所課相關義務，期藉由汽車運輸業者以自身之組織規模、
    財力，保證各該用路及交通安全規範得予確實遵守（不遵守
    即撤銷營運許可，且另又取締非法業者）。是以汽車運輸業
    者對於名下營業大型車於營運（業）過程中所衍生之相關費
    用（包括規費，驗車、維修費用）及違背交通法規遭科處之
    罰鍰，自具清償義務，且對於所屬各該車輛之駕駛人，猶應
    善盡管理、監督責任，此不因汽車運輸業者與各該駕駛人間
    實際所存者，究竟係僱傭或靠行法律關係而有別，亦不容汽
    車運輸業者執外觀無從區辨之內部關係，對外抗辯免責（汽
    車運輸業者既僱用個人駕車營利，或向靠行人收取靠行費用
    牟利，「對外」自具相應之義務、責任；況無論何者，如各
    該費用、罰款最終可歸責於駕駛人個人，汽車運輸業者猶可
    依「內部契約關係」向該駕駛人求償，並無不合理之處），
    此合先敘明。
  2.依卷附異議人所提出與陳泰瑛簽訂之汽車貨運業接受自備車
    輛靠行服務契約書（下稱靠行服務契約）及車輛買賣契約書
    ，可知陳泰瑛係向異議人購買系爭車輛後「靠行」營業，依
    該服務契約第1 條、第5 條規定，固明載乙方（即陳泰瑛）
    自備系爭車輛登記於甲方（即異議人）公司名下，但車輛實
    質所有權仍歸於乙方。惟該契約同時明訂，甲方有為乙方代
    辦加入車輛監理業務、協助處理行車事故相關事宜、配合甲
    方投保所要求額度之任意險，且甲方將營業車之號牌及行車
    執照交由乙方自行營業，乙方尚應分擔甲方行政管理費用（
    參見該服務契約第2 條、第6 條、第7 條第1 項），足見異
    議人接受陳泰瑛自備車輛靠行運輸經營，具有相對應之權利
    義務關係，非僅單純提供陳泰瑛「靠行」營業而已。再者，
    異議人既係依公路法相關規定，因具備一定條件審查合格後
    而取得營業資格，並藉由「靠行」之個人營業以牟利，則對
    於受僱或靠行之駕駛，責令負擔相對應之管理監督義務，自
    屬合乎管制目的之解釋。
  3.本件異議人名下之系爭車輛，該車輛先後於如附表所示之時
    間，行經國道一號高速公路如附表所示各收費站之電子收費
    車道時，因該車上所裝設之E 通機電子收費晶片卡並未儲值
    ，致均扣款失敗，旋經承攬該電子收費業務之遠通公司製發
    補繳通行費通知單，通知異議人應於指定之96年6 月10日繳
    款截止日前補繳各筆欠費，異議人於96年5 月23日業經收受
    上開通知單，惟於繳款期限屆至，仍未依限補繳等情，有高
    公局委託遠通公司補繳通行費通知單、遠通公司97年1 月24
    日總發字第09700069號函暨檢附臺灣郵政股份有限公司高雄
    郵局之合法送達資料、如附表所示各該違規之違規查詢報表
    、車號查詢汽車車籍資料1 份在卷可稽，復為異議人之代理
    人到庭所自承。揆諸前開說明，異議人對於上開車輛行經收
    費公路本應繳納之通行費用，原即具清償義務，並負有依限
    補繳之義務，否則即遭裁罰之責任，甚為灼然。
  4.異議人雖辯稱：系爭車輛之實際車主及駕駛人為陳泰瑛，異
    議人於收受補費通知後，立即通知陳泰瑛儘速繳費，期間亦
    曾多次催其繳款，已盡督促之責等語。然查，系爭車輛既因
    登記於異議人名下，而得合法為營運使用，則該車輛於營運
    過程中所衍生相關費用及違背交通法規遭科處罰鍰之繳納，
    均係異議人之自己義務，業如前述，要不因車輛之使用人或
    實際車主為他人而得據以免除其責任。再者，上開補繳通行
    費通知單書函之通知對象為異議人，而非使用人陳泰瑛，已
    如前述，而異議人亦自陳已收受通知補繳通知單並多次催促
    實際駕駛人陳泰瑛依法補繳，足見異議人對於應繳交上開行
    車規費一節，確已合法收受送達並知之甚詳。此際其對於實
    際從事駕駛之人陳泰瑛「應依規定繳費」一事，自應詳實督
    促，確切管理，令陳泰瑛依規行事，以免日後無端受罰。參
    以，由異議人自陳於接獲內政部警政署國道公路警察局之舉
    發通知單後，旋於96年10月5 日前往遠通公司查詢欠費情況
    ，並就相關欠費全數予以繳清等情觀之，異議人就系爭車輛
    欠費之查詢、繳費等舉措，要無何明顯困難或耗費之處，然
    異議人除轉知並多次催促陳泰瑛繳費外，並任何扣款、追蹤
    、查覆或其他積極性作為，終而任令「不依規定繳費」之違
    規情事發生，實難認其已善盡「靠行公司」之管理監督責任
    。抑且，就異議人與陳泰瑛之內部關係而言，依雙方簽訂之
    靠行服務契約第8 條規定，有關各項規費、交通違規罰款應
    由異議人代繳，異議人則應於期前通知陳泰瑛如數備款，並
    於限期前送交異議人，益徵異議人就該通行費用依約有代繳
    之義務，而異議人既已於96年5 月23日收受遠通公司委託郵
    政機關寄發之「補繳通行費及作業處理費簡易通知單」，本
    即應依該通知單所定期限補繳通知費，惟其竟容任補費期間
    經過而未補繳通行費，堪認異議人對於未依限繳費之違規事
    實發生，具有過失之可歸責性。是以收費單位以異議人逾期
    猶未繳內而移送國道公路警察局逕行舉發之舉，並無違誤。
    本件違規事實，已堪認定。
(三)、異議人另辯謂：系爭車輛裝設E 通機，係駕駛人陳泰瑛個人
    私下行為，異議人事先不知情，且陳泰瑛駕車在外，異議人
    實難對其行為監督等語。然查，異議人既係依公路法相關規
    定，因具備一定條件審查合格後而取得營業資格，並藉由「
    靠行」之個人營業以牟利，則其對於受雇或靠行之駕駛人，
    即應負擔相對應之管理監督義務，亦如前述。從而，異議人
    無從遽以駕駛人駕車在外，無從監督為由，而圖免其管理監
    督責任。再者，陳泰瑛固有於95年4 月24日遠通公司申辦在
    系爭車輛上裝設E 通機，有遠通公司96年12月17日總發字第
    09600798號函檢送申辦高速公路電子收費服務資料在卷可佐
    。然此項行為，僅係為方便行車，縮短通過收費站之時程，
    而本件違規受處罰者，係系爭車輛裝設之E 通機收費晶片卡
    未有儲值，須事後補繳通行費用，竟逾繳費截止期限仍未繳
    款，而異議人就此違規行為有未盡監督管理之過失責任，是
    陳泰瑛在系爭車輛上申裝E 通機，事先是否徵得異議人同意
    ，要與本件異議人對陳泰瑛管理監督責任無直接關連。況依
    上開遠通公司補繳通行費通知單之注意事項及條款第3 條B
    項、第4 條分別記載：「請於本單通知之繳後期限內繳交欠
    費，若逾期仍未繳納將依道路交通管理處罰條例第27條第1
    項處3000元以上6000元以下罰鍰」、「若您對通知單內容有
    所疑義，請檢附相關證明文件於繳款期限向本公司提出申訴
    」等語，而異議人為車行，且早已執有相關之靠行契約或陳
    泰瑛與異議人往來之文件，於96年5 月23日接獲遠通公司補
    繳通行費之通知單後至繳款截止日即96年6 月10日前，尚有
    相當長之時間，倘其對於陳泰瑛於系爭車輛上申裝E 通機使
    用一節尚有疑義，大可檢附相關證明文件於繳款期限前向遠
    通公司申訴，令遠通公司得另向實際駕駛人通知補繳通行費
    ，然其竟捨此不為，任由補繳期間經過而不依規定繳費，致
    令本件違規事實之發生，益徵其辯謂已善盡管理監督責任一
    節，要不足採。
(四)、再按本條例（指道路交通管理處罰條例）之處罰，受舉發違
    反道路交通管理事件之受處罰人，認為受舉發之違規行為應
    歸責他人者，應於舉發違反道路交通管理事件通知單應到案
    日期前，檢附相關證據及應歸責人相關證明文件，向處罰機
    關告知應歸責人，處罰機關應即另行通知應歸責人到案依法
    處理。逾期未依規定辦理者，仍依本條例各該違反條款規定
    處罰，道路交通管理處罰條例第85條第1 項定有明文。查，
    異議人固曾於本件應到案日96年10月6 日前，向原處分機關
    陳述意見，表達違規案件歸責駕駛人陳泰瑛之意，有高雄市
    政府交通局97年3 月6 日高市交裁字第0970009675號函在卷
    可稽。然查，異議人就本件「不依規定繳費」之違規事實發
    生，亦同有可歸責原因，業如前述，從而，縱使異議人已於
    舉發通日單所指定之應到案日期前，向主管機關陳明陳泰瑛
    方為真正應負責之人，亦無解於自身應負之違規責任甚明。
(五)、又前揭道路交通管理處罰條例第27條第1 項之規定係以汽車
    所有人或駕駛人為其處罰之對象，由處罰機關依具體個案，
    各該違規事由之發生究應歸責於駕駛人或汽車所有人，擇一
    對所有人或駕駛人裁罰，屬行政法學理上行政裁量中之「選
    擇裁量」。在此情形下，法律許可處分機關於法定之裁量範
    圍下，本於比例原則、有效性原則及期待可能性原則，自由
    判斷，擇其最適當者為之。是此項裁量，除有裁量逾越或裁
    量濫用之情形外，如違規事實明確，裁罰機關本於合義務性
    之裁量決定處罰對象並據以處罰者，自不得恣意指為違法。
    本件原處分機關以異議人之陳述意見，僅提供駕駛人陳泰瑛
    之駕駛執照等資料，對於異議人已善盡通知實際駕駛人依期
    限繳納通行費之紀錄或告知高公局岡山收費礎實際駕駛人後
    轉通知繳納等足資證明異議人已善盡管理及監督之責等實際
    作為，皆之厥如；且本件補繳通行費之通知均係向系爭車輛
    所有人即異議人為送達，在未向行為人陳泰瑛為補繳通費之
    通知之情形，率爾將本件違規案件轉罰實際駕駛人，對對於
    第三人亦有失衡平，並參以異議人為汽車運輸業者，對於其
    名下之系爭車輛所生相關帳務或駕駛管理等，胥屬業者應行
    或管理事項，且其對於已簽收之通行費補繳通知單，未能妥
    處等情形，而仍擇以異議人為處罰對象，裁罰如附表所示之
    罰鍰，本院認原處分機關所為之上開處分，並無裁量逾越或
    濫用等之情事，應予維持。至異議人倘認本件罰鍰費用之支
    出應可歸責於實際駕駛人陳泰瑛，仍得循民事訴訟之法律程
    序請求陳泰瑛損害賠償，附此敘明。
(六)、另本件受處罰之違規行為乃「不依規定繳費」，而「汽車行
    駛於應繳費之公路」僅為受罰之前提原因，已如前述。因此
    本件違規時間均應更正為96年6 月11日（即本件各繳通知單
    上記載之繳費截止日之翌日），且本件亦無違規地點之問題
    ，故本件如附表所示之裁決書記載之違規地點應併予刪除，
    又此項更正尚不影響各該裁決書之效力，併予指明。
四、綜上所述，本件違規事實明確，異議人既有可歸責原因，原
    處分機關選擇對異議人裁罰，核無違誤，異議人不服如附表
    所示各裁決處分，提起本件聲明異議，為無理由，均應予駁
    回。
五、據上論斷，應依道路交通案件處理法第19條，裁定如主文。
中    華    民    國    97    年    5     月    30    日
                  交通法庭    法  官  李殷君
以上正本證明與原本無異。
如不服本裁定應於送達後5日內向本院提出抗告狀。
中    華    民    國    97    年    6     月    2     日
                              書記官  陳昱良
附表：
┌─┬───────┬──────┬────┬────┬───────┬────┐
│編│裁決書：高市府│行經收費站未│違規車輛│裁罰內容│原舉發單位、舉│案    號│
│號│交裁字第…號  │順利扣款之時│        │(新臺幣)│發通知單案號  │        │
│  │              │地（註）    │        │        │              │        │
├─┼───────┼──────┼────┼────┼───────┼────┤
│1 │32-ZCQ007450  │96年4 月30日│728-HA營│3,000 元│國道公路警察局│96年度交│
│  │              │凌晨1 時06分│業貨運曳│        │ZCQ007450     │聲字第  │
│  │              │，在后里收費│引車    │        │              │1295 號 │
│  │              │站北（第2 車│        │        │              │        │
│  │              │道）        │        │        │              │        │
├─┼───────┼──────┼────┼────┼───────┼────┤
│2 │32-ZDP006057  │96年4 月30日│同上    │3,000 元│國道公路警察局│96年度交│
│  │              │下午2 時21分│        │        │ZDP006057     │聲字第  │
│  │              │，在斗南收費│        │        │              │1296號  │
│  │              │站南（第13車│        │        │              │        │
│  │              │道）        │        │        │              │        │
├─┼───────┼──────┼────┼────┼───────┼────┤
│3 │32-ZDP006056  │96年4 月30日│同上    │3,000 元│國道公路警察局│96年度交│
│  │              │凌晨0 時02分│        │        │ZDP006056     │聲字第  │
│  │              │，在斗南收費│        │        │              │1297號  │
│  │              │站北（第2 車│        │        │              │        │
│  │              │道）        │        │        │              │        │
├─┼───────┼──────┼────┼────┼───────┼────┤
│4 │32-ZDQ005938  │96年4 月30日│同上    │3,000 元│國道公路警察局│96年度交│
│  │              │下午4 時44分│        │        │ZDQ005938     │聲字第  │
│  │              │，在新營收費│        │        │              │1298號  │
│  │              │站南（第11車│        │        │              │        │
│  │              │道）        │        │        │              │        │
├─┼───────┼──────┼────┼────┼───────┼────┤
│5 │32-ZDR005816  │96年4 月29日│同上    │3,000 元│國道公路警察局│96年度交│
│  │              │晚上9 時20分│        │        │ZDR005816     │聲字第  │
│  │              │，在新市收費│        │        │              │1299號  │
│  │              │站北（第2 車│        │        │              │        │
│  │              │道）        │        │        │              │        │
├─┼───────┼──────┼────┼────┼───────┼────┤
│6 │32-ZEP009747  │96年4 月29日│同上    │3,000 元│國道公路警察局│96年度交│
│  │              │晚上8 時56分│        │        │ZEP009747     │聲字第  │
│  │              │，在岡山收費│        │        │              │1300號  │
│  │              │站北（第2 車│        │        │              │        │
│  │              │道）        │        │        │              │        │
├─┼───────┼──────┼────┼────┼───────┼────┤
│7 │32-ZDQ005937  │96年4 月28日│同上    │3,000 元│國道公路警察局│96年度交│
│  │              │下午1 時53分│        │        │ZDQ005937     │聲字第  │
│  │              │，在新營收費│        │        │              │1301號  │
│  │              │站南（第11車│        │        │              │        │
│  │              │道）        │        │        │              │        │
├─┼───────┼──────┼────┼────┼───────┼────┤
│8 │32-ZCQ007449  │96年4 月28日│同上    │3,000 元│國道公路警察局│96年度交│
│  │              │上午6 時42分│        │        │ZCQ007449     │聲字第  │
│  │              │，在后里收費│        │        │              │1302號  │
│  │              │站北（第2 車│        │        │              │        │
│  │              │道）        │        │        │              │        │
├─┼───────┼──────┼────┼────┼───────┼────┤
│9 │32-ZDQ005936  │96年4 月28日│同上    │3,000 元│國道公路警察局│96年度交│
│  │              │上午5 時31分│        │        │ZDQ005936     │聲字第  │
│  │              │，在新營收費│        │        │              │1303號  │
│  │              │站北（第2 車│        │        │              │        │
│  │              │道）        │        │        │              │        │
├─┼───────┼──────┼────┼────┼───────┼────┤
│10│32-ZDP006051  │96年4 月26日│同上    │3,000 元│國道公路警察局│96年度交│
│  │              │中午12時25分│        │        │ZDP006051     │聲字第  │
│  │              │，在斗南收費│        │        │              │1304 號 │
│  │              │站南（第13車│        │        │              │        │
│  │              │道）        │        │        │              │        │
├─┴───────┴──────┴────┴────┴───────┴────┤
│（註）本件違規時間應一律更正為96年6 月11日（即本件各補繳通知單上記載之繳費期限│
│截止日之翌日），另本件亦無違規地點之問題，故本件裁決書記載之違規地點應一併更正│
│刪除。                                                                        │
└───────────────────────────────────────┘


司法院資訊處製作；財團法人民間司法改革基金會備份。
